臺灣南投地方法院刑事判決
109年度交訴字第17號
公  訴  人  臺灣南投地方檢察署檢察官 
被      告  簡世洋


上列被告因過失致死案件，經檢察官提起公訴（109年度偵字第7
04號），被告於準備程序中就被訴事實為有罪之陳述，本院合議
庭裁定由受命法官獨任進行簡式審判程序，判決如下：
    主  文
簡世洋犯過失致死罪，處有期徒刑肆月，如易科罰金，以新臺幣
壹仟元折算壹日。緩刑貳年。    
    犯罪事實
一、簡世洋於民國108年10月18日16時30分許，駕駛車牌號碼000
    0-00號自用小客車，沿南投縣南投市中正路由北往南方向行
    駛，以超過時速50公里之速度行經中正路與光華四路交岔路
    口（下稱前一交岔路口），嗣駛至中正路與營北路136巷交
    岔路口時，適吳加仁騎乘車牌號碼000-000號普通重型機車
    ，自中正路南往北方向右側路外（無名巷側）駛入上開交岔
    路口，同時另一車牌號碼不詳之自用小客車（下稱甲車）自
    營北路136巷由西往東方向駛出並左轉中正路，簡世洋應注
    意汽車行駛速度不得超過時速50公里，且至無號誌之交岔路
    口時應減速慢行，作隨時停車之準備，而依當時天候晴、日
    間自然光線、乾燥、無缺陷之柏油路面，亦無障礙物之行車
    狀況，竟疏未注意及此，於見甲車自前方左轉至對向車道（
    中正路南往北方向），減速禮讓甲車行駛，此時吳加仁自甲
    車之右側通過而為簡世洋之視線所遮蔽，待甲車通過後，因
    簡世洋於前一交岔路口超速行駛，致其見吳加仁時，縱已減
    速，反應時間仍不及作停車之準備，其駕駛之自用小客車車
    頭與吳加仁騎乘之機車右側發生碰撞，吳加仁人車倒地後受
    有頭部外傷、創傷性顱內出血合併腦水腫之傷害，送醫救治
    後，仍於108年10月20日因中樞衰竭死亡。
二、案經吳加仁之女兒吳建慧訴由臺灣南投地方檢察署檢察官偵
    查起訴。
    理  由
一、認定犯罪事實所憑之證據及理由
　㈠訊據被告簡世洋就上揭犯罪事實於本院準備程序及審理中坦
    承不諱，核與告訴人吳建慧於警詢、偵訊指訴之內容相符，
    並有南投縣政府警察局中興分局道路交通事故現場圖、道路
    交通事故調查表(一)、道路交通事故調查報告表(二)各1份
    、彰化基督教醫療財團法人彰化基督教醫院診斷書1份、被
    告之上開自用小客車車輛詳細資料報表1份、事故現場照片
    共24張、相驗筆錄1份、臺灣南投地方檢察署108相字第462
    號相驗屍體證明書、檢驗報告書各1份、相驗照片共9張、10
    8年10月21日拍攝之事故現場照片、被告之上開自用小客車
    車損情形、被害人上揭普通重型機車車損情形照片共16張、
    事發時路口監視器影像畫面翻拍照片共3張、交通部公路總
    局臺中區監理所南投縣區車輛行車事故鑑定會出具之鑑定意
    見書1份、交通部公路總局車輛行車事故鑑定覆議會覆議意
    見書1份、交通部公路總局路覆字第1100093023號函1份、逢
    甲大學逢建字第1110007510號函暨行車事故鑑定報告書1份
    在卷可稽，足見被告上開任意性自白與事實相符，堪以採信
    ，上開事實足堪認定。
　㈡行車速度，依速限標誌或標線之規定，無速限標誌或標線者
    ，行車時速不得超過50公里；行經無號誌之交岔路口，應減
    速慢行，作隨時停車之準備，道路交通管理處罰條例第93條
    第1項第1款前段、第2款定有明文。被告為成年人，駕駛車
    輛上路應知悉上開駕車義務，且依當時天候晴、日間自然光
    線、乾燥、無缺陷之柏油路面，亦無障礙物之行車狀況，並
    無不能注意之情形，於行經中正路與光華四路交岔路口時，
    行車時速超過50公里，致其駛至下一事發路口，見被害人騎
    車經過時，縱使已減速，其反應時間不足以停止車輛，因此
    撞擊被害人騎乘之機車，被告具有過失甚明，且致被害人死
    亡，其過失行為與被害人死亡結果具有相當因果關係。綜上
    ，本案事證已臻明確，被告犯行堪以認定，應依法論科。
二、論罪科刑
　㈠核被告所為，係犯刑法第276條之過失致死罪。
　㈡本案車禍發生後，處理人員前往現場處理時，被告在場，並
    當場承認為肇事人一節，有被告留在事發現場之照片24張（
    見相卷第30至41頁）在卷可參，是被告符合自首要件，且未
    逃避裁判，有悔悟之心，爰依刑法第62條前段規定，減輕其
    刑。
  ㈢審酌被告駕駛車輛於肇事前未依速限行駛，於交岔路口減速
    仍不及反應，而不慎撞擊被害人騎乘之機車，且其過失行為
    造成之損害，為被害人無可回復之生命法益，使被害人與其
    家屬天人永隔，承受喪失親人之痛，惟考量被害人自事發交
    岔路口右側巷口駛出，欲穿越事發路口時，有未依規定注意
    左右來車，並讓行進中車輛優先通過之過失，被告並非完全
    過失之責任，且被告犯後終能坦承犯行，與被害人家屬成立
    調解，已依調解成立筆錄內容全數支付被害人家屬賠償金，
    有調解成立筆錄1份（見本院卷第329至330頁）附卷可考，
    亦有本院公務電話紀錄表及匯款單各1份（見本院卷第361、
    365頁）在卷可參，態度尚佳，並參酌告訴人之量刑意見（
    見本院卷第331頁），以及被告自述高職畢業之智識程度，
    從事板模工、經濟勉持，需要扶養2名子女及母親之生活狀
    況等一切情狀，量處如主文所示之刑，並諭知易科罰金之折
    算標準。
　㈣查被告除本案犯罪外，無犯罪前科，有臺灣高等法院被告前
    案紀錄表在卷可參。其因過失致觸犯刑章，考量其犯後已坦
    承犯行，與被害人家屬成立調解，並給付全數賠償金完畢，
    本院信其經此偵審程序及刑之宣告後，當知所警惕而無再犯
    之虞，故認上開所宣告之刑，以暫不執行為適當，爰依刑法
    第74條第1項第1款規定宣告緩刑2年，以啟自新。
據上論斷，應依刑事訴訟法第273條之1第1項、第299條第1項前
段，判決如主文。
本案經檢察官李英霆提起公訴，檢察官黃淑美到庭執行職務。
中　　華　　民　　國　　111 　年　　6 　　月　　30　　日
　　　　　　　　　刑事第三庭  法　官　顏代容
以上正本與原本無異。
如不服本判決應於收受送達後20日內向本院提出上訴書狀，並應
敘述具體理由；其未敘述上訴理由者，應於上訴期間屆滿後20日
內向本院補提理由書（均須按他造當事人之人數附繕本）「切勿
逕送上級法院」。
告訴人或被害人如對於本判決不服者，應具備理由請求檢察官上
訴，其上訴期間之計算係以檢察官收受判決正本之日期為準。
                               書記官  廖佳慧
中　　華　　民　　國　　111 　年　　6 　　月　　30　　日
附錄論罪科刑法條全文
中華民國刑法第276條
因過失致人於死者，處5年以下有期徒刑、拘役或50萬元以下罰
金。